臺灣臺中地方法院民事裁定　94年度小上字第65號
上　訴　人　梁文成即宗成不動產顧問社
被上訴人　　甲○○
　　　　　　　　　　　　四樓
右當事人間請求給付服務報酬事件，上訴人對於中華民國九十四
年四月二十九日本院臺中簡易庭九十四年度中小字第五五三號第
一審判決提起上訴，本院判決如左：
    主    文
上訴駁回。
第二審訴訟費用新臺幣壹仟伍佰元由上訴人負擔。
    理      由
一、按對於小額程序之第一審裁判之上訴或抗告，非以其違背法
    令為理由，不得為之；又上訴狀內應記載上訴理由，表明(一)
    原判決所違背之法令及其具體內容。(二)依訴訟資料可認為原
    判決有違背法令之具體事實。民事訴訟法第四百三十六條之
    二十四第二項、第四百三十六條之二十五分別定有明文。又
    所謂判決有違背法令，乃指判決不適用法規或適用不當，亦
    為同法第四百六十八條所明定，此亦為小額事件之上訴程序
    所準用（民事訴訟法第四百三十六條之三十二第二項參照）
    。而以判決有不適用法規或適用不當為上訴理由時，其上訴
    狀或理由書應有具體之指摘，並揭示該法規之條項或內容，
    若係成文法以外之法則，應揭示該法則之旨趣，倘為司法院
    解釋或最高法院之判例，則應揭示該判解之字號或其內容，
    如依民事訴訟法第四百六十九條所列第一款至第五款理由提
    起上訴時（第六款未準用，參照民事訴訟法第四百三十六條
    之三十二第二項規定），其上訴狀或理由書應揭示合於該條
    款之事實，上訴理由狀如未依此項方法表明者，即難認為已
    對原判決之違背法令有具體之揭示，其上訴自難認為合法，
    最高法院著有七十一年台上字第三一四號判例可資參照。
二、上訴人對第一審判決提起上訴，依其上訴狀所載理由略以：
    本件兩造簽約當時約定之標的既特定為法院公告本院九十三
    年度民執字第二○九一五號強制執行事件，坐落台中市西屯
    區○○○段二○○一之四地號、二○○一之十一地號土地及
    其上之建物台中市○○區○○路二段七三之一建號、七三之
    二建號之代標、代墊尾款、銀行貸款及點交等事項為委任契
    約之範圍，則兩造約定之內容亦應以上述之實質內容為準，
    不含增建部分，系爭增建部分於兩造訂約之始無此部分，且
    無法預料，客觀上系爭強制執行事件內容不含增建部分，主
    觀上亦無法預料執行法院將增建部分增列為同段四八六九建
    號，由執行法院另行拍賣，然原審判決竟誤認增建部分為兩
    造訂約時即已預料之內容而認定屬於上訴人應提供服務之範
    圍，與民法第九十八條規定及最高法院三十九年台上字第一
    ○五三號判例意旨有違，核有民事訴訟法第四百六十八條前
    段判決不適用法規之違法等語，並聲明：1.原判決廢棄。2.
    上開廢棄部分，被上訴人應給付上訴人新台幣（下同）十萬
    元及自起訴狀繕本送達翌日起至清償日止，按年息百分之五
    計算之利息。
三、經本院審閱卷內所附資料，原審於調查證據並依全辯論意旨
    審酌後認定：「依據系爭契約書第一條，委託標的為法院公
    告九十三年度民執字第二０九一五號。土地標示臺中市西屯
    區○○○段二００一之四號及同段二００一之十一號。建物
    標示臺中市○○區○○路二段七三之一、七三之二號，亦即
    以本院九十三年度民執字第二０九一五號強制執行事件中土
    地標示為臺中市西屯區○○○段二００一之四號及同段二０
    ０一之十一號二筆土地，及門牌號碼為臺中市○○區○○路
    二段七三之一、七三之二號二筆建物之強制執行事件的代標
    、代墊尾款、銀行貸款及點交等事項為兩造委任契約之範圍
    。上開強制執行事件於民國九十三年九月三十日以投標方式
    公開拍賣，由被告以二千零五十萬八千八百元拍定，於九十
    三年十一月二十五日執行點交時，訴外人陳正義即上開執行
    事件債務人表示尚有增建物約三百平方公尺應不屬拍賣範圍
    ，經地政單位測量後，將增建部分增列為同段四八六九建號
    ，由執行法院另行拍賣一節，有本院九十三年度執字第二０
    九一五號返還借款強制執行卷宗可稽，雖原告主張其代為處
    理之強制執行事件業已點交完成云云，然上開增建部分的執
    行程序，仍屬本院九十三年度民執字第二０九一五號強制執
    行事件範圍，依據建物登記謄本，增建部分門牌號碼亦為「
    臺中市○○區○○路二段七三之一」，依上開兩造委任契約
    範圍之說明，堪認增建部分的執行程序，仍屬原告應提供服
    務之範圍。而上開增建部分同段四八六九建號建物，另訂於
    九十四年五月五日進行第一次公開拍賣，難謂原告就受任代
    為投標本院九十三年度民執字第二０九一五號不動產拍賣事
    宜已完成約定之服務項目。綜上，原告既未完成受任事項，
    其依據兩造之委任契約請求被告給付委任報酬，即不可採，
    其主張為無理由，應予駁回。」等語，核其審斷尚無違反民
    法第九十八條規定及最高法院三十九年台上字第一○五三號
    判例意旨之處。上訴意旨對原判決所違背之法令及具體內容
    固有所表明，惟依卷附原審及本院現有之訴訟資料顯難認為
    原判決有違背法令之具體事實，核上訴人之上訴意旨，其內
    容實係就原審取捨證據、認定事實之職權行使，指摘其為不
    當，而未具體表明合於不適用法規之情形，自難認對原審判
    決之如何違背法令已有具體之指摘，揆諸前揭法規暨判例意
    旨，其上訴仍為不合法，應予駁回。
四、依民事訴訟法第四百三十六條之三十二第一項準用同法第四
    百三十六條之十九第一項規定，第二審法院為訴訟費用之裁
    判時，應確定其訴訟費用額，而本件第二審訴訟費用額，審
    核卷附證物後確定為如主文第二項所示金額。
據上論結，本件上訴為不合法，依民事訴訟法第四百三十六條之
三十二第一項、第二項、第四百四十四條第一項、第九十五條、
第七十八條、第四百三十六條之十九第一項，裁定如主文。
中　　華　　民　　國　　94　　年　　7 　　月　　11　　日
                  民事第二庭    審判長  許冰芬
                                法  官  涂秀玲
                                法  官  呂明坤
正本係照原本作成
如對本裁定抗告須於裁定送達後10日內向本院提出抗告狀
中　　華　　民　　國　　94　　年　　7 　　月　　11　　日
                                書記官  林金枝
